臺灣彰化地方法院刑事判決
111年度訴字第397號
公  訴  人  臺灣彰化地方檢察署檢察官
被      告  王振強


上列被告因違反毒品危害防制條例案件，經檢察官提起公訴（11
0年度毒偵字第1672號），本院裁定改行簡式審判程序，判決如
下：
    主    文
王振強犯施用第一級毒品罪，處有期徒刑捌月。又犯施用第二級
毒品罪，處有期徒刑柒月。應執行有期徒刑拾壹月。
扣案之玻璃吸食器壹組、針筒貳支及鏟管壹支，均沒收。
扣案如附表所示之物（含其外包裝袋貳只），均沒收銷燬。
    犯罪事實及理由
一、犯罪事實
　　王振強基於施用第一級毒品海洛因及第二級毒品甲基安非他
    命之各別犯意，於民國110年11月24日下午4時許，在彰化縣
    ○○鄉○○路00巷000弄00號2樓房間內，以將海洛因置入針筒內
    摻水稀釋後注射靜脈之方式，施用第一級毒品海洛因1次。
    再於同日時10分許，在相同處所，以將甲基安非他命置於玻
    璃球內燒烤產生煙霧而吸食之方式，施用第二級毒品甲基安
    非他命1次。
二、起訴合法要件
　　被告王振強前因施用毒品案件，經本院裁定送觀察、勒戒後
    ，認無繼續施用毒品之傾向，於110年4月1日執行完畢釋放
    等情，臺灣高等法院被告前案紀錄表附卷可查，被告於前揭
    觀察、勒戒執行完畢後之3年內再為本案犯行，依毒品危害
    防制條例第23條之規定，自應逕行起訴。
三、證據
（一）被告於警詢、偵查及本院審理時之自白。
（二）彰化縣警察局委託檢驗尿液代號與真實姓名對照表（代號
      ：Z000000000000號）及欣生生物科技股份有限公司111年
      3月2日濫用藥物尿液檢驗報告（報告編號：00000000號）
      。
（三）扣案之玻璃吸食器1組、使用過針筒2支、鏟管1支及如附
      表所示之物。
（四）彰化縣警察局鹿港分局福興分駐所搜索扣押筆錄、扣押物
      品目錄表、查獲現場及扣案物品照片。
四、論罪科刑
（一）核被告所為，係犯毒品危害防制條例第10條第1項、第2項
      之施用第一級毒品罪及施用第二級毒品罪。其為供己施用
      之目的而持有海洛因及甲基安非他命之低度行為，應為施
      用之高度行為所吸收，均不另論罪。
（二）又被告施用第一、二級毒品之方式顯然不同，故其所犯上
      開2罪，犯意各別，行為互殊，應予分論併罰。
（三）爰以行為人之責任為基礎，審酌被告經觀察、勒戒後，猶
      未能深切體認毒品危害己身之鉅，及早謀求脫離毒害之道
      ，反而再犯，未見收斂、警惕，無視於毒品對於自身健康
      之戕害及國家對於杜絕毒品犯罪之禁令，且慮及施用毒品
      後常伴隨其餘反社會性之行為出現，對社會造成危害，自
      應給予被告相當之刑期以矯正其惡行；另審度施用毒品為
      自戕行為，犯罪心態與一般刑事犯罪之本質並不相同，容
      應以「病人」之角度考量，且施用毒品者均有相當程度之
      成癮性及心理依賴，應側重適當之醫學治療及心理矯治為
      宜，屢次更重之刑罰並無法達到預防犯罪之效果；兼衡其
      專科肄業，目前從事網路代購，月收入約新臺幣3至5萬元
      ，無負債，已婚，有1名成年子女，現與母親同住之智識
      程度、家庭生活及經濟狀況等一切情狀，分別量處如主文
      所示之刑，並斟酌被告上開所犯各罪之刑期總和、犯罪次
      數、各次犯行犯罪時間及其情狀等情，定其應執行之刑如
      主文所示。
五、沒收
（一）按查獲之第一、二級毒品及專供製造或施用第一、二級毒
      品之器具，不問屬於犯罪行為人與否，均沒收銷燬之，毒
      品危害防制條例第18條第1 項定有明文。經查，扣案如附
      表所示之物，經送往法務部調查局鑑驗後，均檢出含有第
      一級毒品海洛因之成分，有如附表所示之鑑定書在卷可佐
      ，應依毒品危害防制條例第18條第1 項前段之規定，沒收
      銷燬。又盛裝該毒品之包裝袋，仍殘留微量毒品，而無法
      將之完全析離，是其包裝袋與殘留其上之海洛因當已無法
      析離，而應視為毒品，故應與所盛裝之毒品併予沒收銷燬
      ，至經鑑驗而耗損之部分，既已滅失，即毋庸再為沒收銷
      燬之宣告。
（二）扣案之玻璃吸食器1組、針筒2支及鏟管1支，為被告所有
      ，用以施用毒品使用，業據被告於本院審理時供承甚明（
      見本院卷第116頁），應依刑法第38條第2項規定，宣告沒
      收。
六、依刑事訴訟法第273條之1第1項，第299條第1項前段、第310
    條之2、第454條第1項，判決如主文。
七、如不服本判決，得自收受送達之日起20日內，向本院提起上
    訴。
本案經檢察官吳宇軒提起公訴，檢察官林子翔到庭執行職務。
中　　華　　民　　國　　111 　年　　5 　　月　　20　　日
                  刑事第八庭  法  官  徐啓惟　　
以上正本證明與原本無異。
如不服本判決應於收受判決後20日內向本院提出上訴書狀，並應
敘述具體理由。其未敘述上訴理由者，應於上訴期間屆滿後20日
內向本院補提理由書(均須按他造當事人之人數附繕本)「切勿逕
送上級法院」。
中　　華　　民　　國　　111 　年　　5 　　月　　20　　日
                              書記官  林佑儒
附錄論罪科刑法條：
毒品危害防制條例第10條
施用第一級毒品者，處6月以上5年以下有期徒刑。
施用第二級毒品者，處3年以下有期徒刑。

附表：
編號 檢品外觀 驗餘淨重 檢出結果 1 粉末1包 0.08公克 均含第一級毒品海洛因 2 塊狀1包 2.03公克  卷證來源： 法務部調查局濫用藥物實驗室111年2月14日調科壹字第11123001980號鑑定書